臺灣桃園地方法院刑事判決　　　　　　　　　　　　　九十年度易字第二四一七號
　　公　訴　人　臺灣桃園地方法院檢察署檢察官
　　被　　　告　甲○○
右列被告因贓物案件，經檢察官提起公訴（八十九年度偵字第一八二一五號），本院
判決如左：
    主  文
甲○○故買贓物，處拘役伍拾日，如易科罰金以參佰元折算壹日。
    事  實
一、甲○○明知姓名年籍不詳之成年男子所持有之ＳＡＧＥＮ廠牌ＭＣ９３型（序號
    000000000000000號）行動電話，係來路不明之贓物（該支行動電話為丙○○所
    有，於民國八十九年十一月十一日上午十一時三十分許，在桃園縣八德市○○路
    ○段四００號前之車牌號碼Ｇ七─三五六六號自小客車內遭竊），竟於八十九年
    十一月十四日下午一時許，在桃園縣八德市市公所旁，以新台幣（下同）一千元
    之代價向該名成年男子購買，又於同年月十四日下午二時許，在桃園縣八德市○○里○鄰○○路二五七號附近，以一千元之代價，將該支行動電話轉售予不知情
    之乙○○（業經公訴人於九十年九月二十六日以八十九年度偵字第一八二一五號
    為不起訴處分），迄同年二十三日晚上七時許，為警在乙○○位於桃園縣八德市
    ○○路二五七號住處查獲，並循線偵悉上情。
二、案經桃園縣警察局龜山分局報請台灣桃園地方法院檢察署檢察官偵查起訴。
    理  由
一、訊據被告甲○○固坦承有買受上開行動電話一事不諱，惟矢口否認有故買贓物之
    犯行，辯稱：伊係向蕭正宏購買行動電話後再將行動電話賣給乙○○，時間是在
    查獲前一、二個月的事，該支行動電話並非丙○○所失竊的那支，伊賣給乙○○
    的該支電話並非贓物云云，然查，被告業於警訊及偵查中時坦承該支行動電話確
    係其於八十九年十一月十四日下午一時買入，於當日下午二時許賣予乙○○等情
    ，且上開行動電話係失竊贓物並於遭竊後曾經被告之手脫售之事實，亦據被害人
    丙○○指訴歷歷，及証人乙○○証述屬實，並據証人乙○○於偵查時証稱：「（
    為何向甲○○買機子？）是因為我認識甲○○，他主動賣我這個機子一千元。」
    、「．．當時是在他家買賣的，他有拿三支出來供我選。」（見偵查卷第三十六
    背面、第七十六頁背面），衡情被告並行動電話之銷售業者，竟主動向証人乙○○求售行動電話且有三支供其挑選，此已屬可疑，甚者，依被告之前開辯詞，苟
    其確係向証人蕭文宏買受上開行動電話，則依經驗法則，應係有所需求方始為之
    ，殊難想像竟會於購得一小時後，旋即主動轉售予証人乙○○。另據証人蕭正宏
    於偵查與被告當面對質亦堅稱：伊從未售予被告任何行動電話等語至明，被告既
    無法詳實供出該支行動電話之來源，又主動轉售予証人乙○○，足見其取得該支
    行動電話之原委，著實可議，主觀上應有贓物之認識，是被告之前開辯詞，顯係
    事後卸責之詞，諉無可採。本件事証明確，被告犯行洵堪認定，應予依法論科。
二、核被告之所為，係犯刑法第三百四十九條第二項之故買贓物罪。爰審酌被告犯罪
    之動機、目的、手段、故買贓物之價值及犯罪後之態度等一切情狀，量處如主文
    所示之刑。復按行為後法律有變更者，適用裁判時之法律，但裁判前之法律有利
    於行為人者，適用最有利於行為人之法律，刑法第二條第一項定有明文。刑法第
    四十一條於本件被告犯罪後修正，並於九十年一月十二日生效，茲比較新舊刑法
    第四十一條，以修正後之刑法第四十一條較有利於被告，故依前揭說明，應適用
    裁判時之法律即修正後之刑法第四十一條，本院自應就前揭宣告之刑，諭知易科
    罰金之折算標準，以資懲儆。
據上論斷，應依刑事訴訟法第二百九十九條第一項前段，刑法第二條第一項前段、第
三百四十九條第二項、第四十一條第一項前段，罰金罰鍰提高標準條例第一條前段、
第二條，判決如主文。
本案經檢察官林鈺雄到庭執行職務。
中      華      民      國    九十一    年      三      月      五      日
                              臺灣桃園地方法院刑事第二庭
                                  法  官    林  恆  吉
右正本證明與原本無異。
如不服本判決，應於判決送達後十日內向本院提出上訴狀( 應附繕本 )，上訴於臺灣
高等法院。
                                  書記官    邱  仲  騏
中      華      民      國    九十一    年      三      月      七      日
附錄論罪科刑法條
刑法第三百四十九條第二項
搬運、寄藏、故買贓物或為牙保者，處五年以下有期徒刑、拘役或科或併科一千元以
下罰金。
